Inventaris van het archief van de Rijkscommissie Werkverruiming en voorgangers, (1918) 1922-1946
Nationaal Archief, Den Haag
- Stukken betreffende bepaalde onderwerpen: "dossiers" A (gedeeltelijk) t/m K, 1
  - C "Dossiers" C: oprichting en instandhouding van ondernemingen, 1.2
    - C.061 - F.M. Straeter's Textiel Maatschappij te Tilburg., 1924-1927; 156; 1 omslag
      Zie ook inventarisnummer 120.
    - C.062 - Firma Wortelboer & Co. (scheepswerven) te Westerbroek en Delfzijl., 1924; 157; 1 omslag
    - C.063 - "Furness" Scheepvaart & Agentuur Maatschappij te Rotterdam., 1923-1924; 158; 1 omslag
    - C.064 - N.V. De Goudsche Machinale Garen- en Nettenfabriek te Gouda., 1924-1925; 159; 1 omslag
    - C.065 - Rapport van de firma Vlessing & Co. te Den Haag met betrekking tot de toestand der aardappelcultuur en -industrie., 1931; 160; 1 stuk
    - C.067 - Aluminium Capsulefabriek (dan-flesschensluiting) te Amsterdam., 1924-1927; 161; 1 omslag
    - C.070 - N.V. Nederlandsche Maatschappij voor Rollend Materieel voorheen Pennock & Co. te 's-Gravenhage., 1923; 162; 1 omslag
    - C.072 - J. Meijer's Scheepsbouwmaatschappij te Zaltbommel., 1923-1924; 163; 1 omslag
    - C.073 - Fa. Wagenaar (vismeelfabriek) te IJmuiden., 1926; 164; 1 omslag
    - C.074 - Veenderij Maatschappijen "de Eendracht en Zunderdorp"., 1926; 165; 1 omslag
    - C.075 - N.V. Bouwmaterialenhandel "De Hoop" voorheen G.F.P. v.d. Peijl te Terneuzen., 1926-1927; 166; 1 omslag
    - C.076 - N.V. Eerste Nederlandsche Naaldenfabriek A. & F. Musolf te Vaals., 1926-1939; 167; 1 pak
    - C.078 - Delftsche Glasfabrieken te Delft., 1926; 168; 1 omslag
    - C.080 - Zeister Machinefabriek te Zeist., 1926; 169; 1 omslag
    - C.081 - Vereenigde Nederlandsche Portland-Cementfabrieken te Vijlen-Vaals., 1926-1927; 170; 1 omslag
    - C.082 - N.V. Tubantia (fabriek van landbouwwerktuigen en machinerieën) te Oldenzaal., 1927; 171; 1 omslag
    - C.083 - N.V. Tegelfabriek te Schiedam., 1927; 172; 1 omslag
    - C.084 - Keyser & Mackay (agenten zinkwit en lithoponefabriek) te Amsterdam., 1927; 173; 1 omslag
    - C.085 - N.V. Maastrichtsche Spijker & Draadnagelfabriek te Maastricht., 1927-1935; 174; 1 omslag
    - C.087 - Nederlandsche Röntgen-Apparatenfabriek te Breda., 1927; 175; 1 omslag
    - C.089 - N.V. Scheepswerf "Nicolaas Witsen" voorheen W.F. Stoel & Zoon te Alkmaar., 1927; 176; 1 omslag
    - C.093 - N.V. Algemeene Transport Onderneming te Utrecht., 1927; 177; 1 omslag
    - C.094 - N.V. Technische Handel-Maatschappij voorheen M. van Westerborg & Co. te Amsterdam., 1927; 178; 1 omslag
    - C.095 - Fr. Mutsaerts van Waesberghe te Tilburg (vergunning aanleg hoogspanningskabel steenfabriek)., 1927; 179; 1 omslag
    - C.096 - Fa. J. Smit & Zoon (scheepswerf) te Foxhol., 1925; 180; 1 omslag
      Zie ook inventarisnummer 148.
    - C.099 - Firma Mulder & Suurmeijer (scheepswerf) te Delfzijl., 1925; 181; 1 omslag
    - C.101 - W. Mulder (scheepswerf) te Stadskanaal., 1925; 182; 1 omslag
    - C.102 - Bedrijven in de gemeente Vaals., 1922-1923; 183; 1 omslag
    - C.103 - N.V. Fabriek van Chemische Producten te Vondelingenplaat., 1934-1935; 184; 1 omslag
    - C.104 - N.V. Van der Horst & de Heus (rijwielfabriek) te Hilversum., 1927-1928; 185; 1 omslag
    - C.105 - N.V. E.N.M.E.O.O. (Eerste Nederlandsche Machinefabriek en Ovenbouw-Onderneming) te Enschede., 1928-1936; 186; 1 omslag
    - C.106 - N.V. Kamper Electrische Meubelfabriek voorheen de Fa. Biesterbos & van Dijk te Kampen., 1928; 187; 1 omslag
    - C.107 - R.H.S. Menko te Hilversum., 1927-1928; 188; 1 omslag
    - C.109 - N.V. van der Horst & de Heus (rijwielfabriek) te Hilversum., 1928-1932; 189; 1 pak
    - C.111 - Conservenfabriek Kennemer te Hoogeveen., 1929; 190; 1 omslag
    - C.112 - N.V. voorheen De Nijs & Co. (fabriek en handel in schoenen en leder) te Maarssen., 1929; 191; 1 omslag
    - C.115 - Ir. A.W. Jansen (op te richten tricotagefabriek "Treebeek") te Geldrop., 1929-1930; 192; 1 omslag
    - C.116 - Scheepssloperijen., 1929-1939; 193; 1 pak
    - C.118 - N.V. J.C. Hoos (machines, garens en grondstoffen voor textielindustrie) te Den Haag., 1930-1935; 194; 1 omslag
    - C.119 - N.V. Suikerraffinaderij & Stroopfabriek voorheen W.A. Scholten te Groningen., 1930; 195; 1 omslag
    - C.120 - N.V. Nederlandse Ovenbouw Maatschappij te Zeist., 1930; 196; 1 omslag
    - C.121 - N.V. Solomite (bouw- en isolatieplaten) te Rotterdam., 1930-1931; 197; 1 omslag
    - C.123 - Nemaho, Eerste Nederlandse Maatschappij voor Houtconstructies te Doetinchem., 1930; 198; 1 omslag
    - C.125 - Joh. van Rompu (steenkolen en scheepsmakelaar) te Terneuzen., 1930-1931; 199; 1 omslag
    - C.126 - N.V. Utrechtse Asfaltfabriek voorheen Fa. Stein en Takken te Utrecht., 1930; 200; 1 omslag
    - C.128 - N.V. Aug. Lachappelle's Parketfabrieken te Breda., 1930-1932; 201; 1 omslag
    - C.129 - N.V. Leko-Radio te Utrecht., 1930-1936; 202; 1 omslag
    - C.130 - N.V. Nederlandse Hotelzilvermaatschappij "Hollandia Plate" te Hilversum., 1930; 203; 1 omslag
    - C.131 - N.V. van Leer's Verenigde Fabrieken (metaalfabriek) te Amsterdam., 1930-1931; 204; 1 omslag
    - C.132 - Houthandel en Loonzagerij L.A. Hoebink te Elst., 1930-1931; 205; 1 omslag
    - C.133 - N.V. Twentsche Kabelfabriek te Haaksbergen., 1931-1932; 206; 1 omslag
    - C.135 - N.V. Kristal-, Glas- en Aardewerkfabrieken "De Sphinx" te Maastricht., 1931-1938; 207; 1 omslag
    - C.136 - De Koninklijke Nederlandsche Lood- en Zinkpletterijen voorheen A.D. Hamburger te Utrecht., 1930-1935; 208; 1 omslag
    - C.137 - N.V. Bruynzeels Deurenfabriek te Zaandam., 1933; 209; 1 omslag
    - C.138 - Samenvatting van de rede van mr. J. Gerritsz, secretaris van de Rijkscommissie Werkverrruiming gehouden op 7 november 1930 voor het Departement Amsterdam van de Nederlandsche Maatschappij voor Nijverheid en Handel., 210; 1 omslag
    - C.139 - N.V. Nederlandse Steengaasfabriek te Hengelo., 1931; 211; 1 omslag
    - C.145 - N.V. Pettenfabriek voorheen J.P. Slag jr. te Amsterdam., 1930-1931; 212; 1 omslag
    - C.147 - N.V. voorheen J.J. Kremer & Zoon (machinefabriek, constructiewerkplaats en machinehandel) te Groningen., 1931-1935; 213; 1 omslag
    - C.148 - Fa. H.J. Koning (ijzer- en gieterijbedrijf) te Foxham., 1930-1931; 214; 1 omslag
    - C.149 - N.V. Het Technisch Koopmansgilde te Haarlem., 1931-1932; 215; 1 omslag
    - C.152 - N.V. De Vlamovenstraatklinker te Zeist., 1931-1932; 216; 1 omslag
    - C.153 - N.V. Eindhovensche Trijpfabrieken "Schellens & Marto" te Eindhoven., 1931; 217; 1 omslag
    - C.154 - N.V. Glasfabriek "Leerdam" te Leerdam., 1931-1936; 218; 1 omslag
    - C.155 - N.V. Koninklijke Fabriek van Rijtuigen en Spoorwagens J.J. Beijnes te Haarlem., 1931; 219; 1 omslag
    - C.158 - Bemiddelen tussen de Duitse firma Manu Laver en de Mij. ter Vervaardiging van Gasmeters te Dordrecht inzake de vervaardiging van een handwas- en droogautomaat., 1931; 220; 1 omslag
    - C.159 - Fa. Keyser & Mackay (agentuur zinkwit maatschappij) te Amsterdam., 1931; 221; 1 omslag
    - C.160 - N.V. Plaatwellerij te Velsen., 1931-1935; 222; 1 omslag
    - C.161 - N.V. Houtzagerij en Houthandel van Felix Clercx te Helmond., 1931; 223; 1 omslag
    - C.162 - Wijnands & Co. (fabrikant van springveren en metaaltochtvilt) te Haarlem., 1930; 224; 1 omslag
    - C.163 - De Waterleidingsmaatschappij Noord Overijssel te Zwolle., 1930-1931; 225; 1 omslag
    - C.163 - N.V. 's-Hertogenbosche Schroevengieterij M. Lips te 's-Hertogenbosch., 1931; 226; 1 omslag
    - C.163 - N.V. Lips (brandkasten en slotenfabriek) te Dordrecht., 1933; 227; 1 omslag
    - C.165 - N.V. Fornuizenfabriek "Duinstraat" te Scheveningen., 1931-1932; 228; 1 omslag
    - C.166 - Machinefabriek "de Liesbosch" te Utrecht., 1931; 229; 1 omslag
    - C.168 - Zinkfabriek te Budel., 1931; 230; 1 omslag
    - C.170 - N.V. Maatschappij "Nutricia" (bereiding van zuivelproducten) te Zoetermeer., 1931-1933; 231; 1 omslag
    - C.172 - NEPAS (Nederlandse passerdozen- en instrumentenfabriek) N.V. te Enschede., 1931-1934; 232; 1 omslag
    - C.173 - N.V. Oosthoek & Zn. (fabrieken van en handel in bouwmaterialen) te 's-Gravenhage., 1931-1933; 233; 1 omslag
    - C.174 - S. v.d. Kaars (lompen en metalenhandel, huiden en vellen) te Leeuwarden., 1931; 234; 1 omslag
    - C.175 - Léon van Avermaete N.V. (afdeling houtschroeven) te 's-Gravenhage., 1931-1934; 235; 1 omslag
    - C.178 - P.C. van Booren te Amsterdam (fabricage kunstzijde en wollen sokken)., 1931-1932; 236; 1 omslag
    - C.179 - N.V. Gebroeders Teeuwen's Kleiwaren Industrie te Tegelen., 1932; 237; 1 omslag
    - C.180 - N.V. Stoomweverijen Besouw te Goirle., 1932; 238; 1 omslag
    - C.181 - N.V. Constructiewerkplaats "Limburg" te Hoensbroek., 1932-1936; 239; 1 pak
    - C.182 - N.V. Observator (instrumentenfabriek) Rotterdam., 1932; 240; 1 omslag
    - C.183 - N.V. Utrechtsche Asfaltfabriek., 1932-1935; 241; 1 omslag
    - C.185 - W. Doesborch & Zonen (fabriek van economische stookinrichtingen)., 1932-1936; 242; 1 omslag
    - C.186 - Coöperatieve Inkoopvereeniging van Metaalindustrie G.A. (COOPRA) te Rotterdam., 1932-1939; 243; 1 omslag
      Zie ook inventarisnummer 68.
    - C.187 - N.V. Berghuizer Papierfabriek te Wapenveld., 1932; 244; 1 omslag
    - C.188 - N.V. Maatschappij tot aanleg en exploitatie van laagspanningsnetten te Groningen., 1932-1934; 245; 1 omslag
    - C.189 - N.V. Mijnbouw en Cultuurmaatschappij "Boeton" te Amsterdam., 1932; 246; 1 omslag
    - C.191 - De Coöperatieve Handelsvereniging van de Noord-Brabantsche Christelijke Boerenbond te Veghel., 1932; 247; 1 omslag
    - C.192 - N.V. Scheepswerven voorheen H.H. Bodewes te Millingen., 1932-1937; 248; 1 pak
    - C.193 - N.V. van Deventer Glasfabrieken te Schiedam en Delft., 1932-1933; 249; 1 omslag
    - C.194 - N.V. Doetinchemsche IJzergieterij te Doetinchem., 1932-1936; 250; 1 omslag
    - C.195 - N.V. Scheepswerven voorheen Gebr. G. & H. Bodewes te Martenshoek., 1932-1936; 251; 1 omslag
    - C.196 - N.V. Fabrieken van Spoorwegmateriaal voorheen Orenstein & Koppel te Amsterdam., 1932-1936; 252; 1 omslag
    - C.198 - N.V. Radiatoren Handelsmaatschappij te Amsterdam., 1932-1933; 253; 1 omslag
    - C.199 - N.V. Handelsmaatschappij "Terneuzen" te Terneuzen., 1932; 254; 1 omslag
    - C.200 - N.V. Werf "Hubertina" voorheen W.H. Jacobs te Haarlem., 1932-1933; 255; 1 omslag
    - C.201 - N.V. "De Plaatijzer Industrie" te Apeldoorn., 1932; 256; 1 omslag
    - C.205 - N.V. Lips' Brandkasten- en Slotenfabrieken te Dordrecht., 1932-1938; 257; 1 omslag
    - C.206 - Fa. Th. Heeseman (fabriek van transportabele accumulatoren en accumulatorenplaten) te 's-Gravenhage., 1932-1933; 258; 1 omslag
    - C.207 - De Haan & Oerlemans (scheepsbouwmeesters) te Heusden., 1932-1936; 259; 1 omslag
    - C.208 - Utrechtse Metaalwarenfabriek "Jan Parree" te Utrecht., 1932; 260; 1 omslag
    - C.209 - Bieze, Stork & Co. (garenfabriek) te Hengelo., 1932; 261; 1 omslag
    - C.210 - N.V. Comprimo, Maatschappij voor Koeltechniek en Chemische Techniek te Amsterdam., 1932-1935; 262; 1 omslag
    - C.211 - N.V. Teerbedrijf (T.E.B.U.) te Uithoorn., 1934; 263; 1 omslag
    - C.212 - N.V. "Exelsior" (metaalbuizenfabriek) te Schiedam., 1932-1938; 264; 1 omslag
    - C.213 - N.V. Heybroeks Groothandel te Amsterdam., 1932-1934; 265; 1 omslag
    - C.214 - N.V. Gerofabriek (zilverfabriek) te Zeist., 1932-1939; 266; 1 omslag
    - C.215 - Fa. A. Streuding en Elema (fabrikant van schoppen en alle voorkomende perswerken) te Vlagtwedde., 1932-1933; 267; 1 omslag
    - C.216 - N.V. Asbest en Kurkweg H. Geerdink te Apeldoorn., 1932-1935; 268; 1 omslag
    - C.217 - N.V. Maatschappij "Ago" (lignostone-produkten) te Ter Apel., 1932-1933; 269; 1 omslag
    - C.218 - N.V. Machinefabriek "Breda" te Breda., 1933-1935; 270; 1 omslag
    - C.219 - N.V. Stoomolieslagerij en Graanhandel J. van Vollenhove te Amersfoort., 1933; 271; 1 omslag
    - C.220 - N.V. Werkplaatsen F. Kloos & Zn. te Kinderdijk., 1934-1935; 272; 1 omslag
    - C.221 - N.V. W. Stokvis, Koninklijke Fabriek van Metaalwerken te Arnhem., 1933-1939; 273; 1 omslag
    - C.222 - N.V. G. Ligtermoet & Zoon's Handelsvennootschap te Rotterdam., 1932; 274; 1 omslag
    - C.224 - Fa. J.M. Weber (isolatie, pakkingen, rubber en patent-systeem scheepsisolatie) te Rotterdam., 1933; 275; 1 omslag
    - C.225 - Eerste Nederlandsche fabriek van Zweedsche Houtgranietvloeren te Zwijndrecht., 1933; 276; 1 omslag
    - C.225 - N.V. Dutch Button Works W. te Gussinklo (Eerste Nederlandsche fabriek van buffelhoorn en kunsthoornknoopen) te Aalten., 1933; 277; 1 omslag
    - C.226 - Koninklijke Jutespinnerij en Weverij Ter Horst & Co. te Rijssen., 1932-1935; 278; 1 omslag
    - C.227 - N.V. Frans Swarttouw's Havenbedrijf te Rotterdam., 1933; 279; 1 omslag
    - C.228 - Eerste Nederlandsche Waterverffabriek te Haarlem., 1933; 280; 1 omslag
    - C.229 - N.V. IJzergieterij en Emailleerfabrieken "Vulcaansoord" te Terborg., 1933-1934; 281; 1 omslag
    - C.231 - N.V. Meelfabrieken der Nederlandsche Bakkerij te Rotterdam., 1933-1934; 282; 1 omslag
    - C.232 - N.V. voorheen Fa. D. & Joh. Bool, Afdeling Motorenfabriek "De Industrie" te Alphen aan den Rijn., 1933-1935; 283; 1 omslag
    - C.233 - N.V. Beton- en Platenfabriek voorheen Fa. Gebroeders Mijnlieff te Nijmegen., 1933; 284; 1 omslag
    - C.234 - N.V. Emailleerfabriek "De IJssel" te Dieren., 1933-1935; 285; 1 omslag
    - C.235 - N.V. tot Keuring van Electrotechnische Materialen te Arnhem., 1933-1934; 286; 1 omslag
    - C.236 - Hessische Gummiwarenfabriek., 1933; 287; 1 omslag
    - C.237 - N.V. Volker, Internationale Bouwindustrie., 1933; 288; 1 omslag
    - C.239 - N.V. Industriemaatschappij "De Noord" te Alblasserdam., 1933-1938; 289; 1 omslag
    - C.242 - N.V. Vaalser Textielfabriek te Vaals., 1933-1938; 290; 1 omslag
    - C.243 - N.V. IJzergieterij en Haardenfabriek "St. Jozef" te Bergen op Zoom., 1933; 291; 1 omslag
    - C.244 - Winterswijkse Steengroeve te Winterswijk., 1933; 292; 1 omslag
    - C.245 - Lettergieterij "Amsterdam" voorheen N. Tetterode te Amsterdam., 1933; 293; 1 omslag
    - C.246 - N.V. Confectie-Industrie Neuman & Cie. te Amsterdam., 1933-1934; 294; 1 omslag
    - C.247 - N.V. Fabriek van Klinknagels en Schroefbouten van Tiel & Zonen voorheen Joh. Smit te Slikkerveer., 1933-1936; 295; 1 pak
    - C.248 - Werf Conrad te Haarlem., 1933-1935; 296; 1 omslag
    - C.249 - N.V. Scheepswerf en Machinefabriek "De Biesbosch" te Dordrecht., 1932-1935; 297; 1 pak
    - C.250 - N.V. Chemische fabriek "Unifer" te Breda., 1933-1934; 298; 1 omslag
    - C.251 - N.V. Swinkels (half-wollen dekens) te Helmond., 1934; 299; 1 omslag
    - C.252 - N.V. Heveafabrieken (N.V. Vereenigde Nederlandsche Rubberfabrieken) te Heveadorp (Gelderland)., 1934-1935; 300; 1 omslag
    - C.253 - N.V. Beverolfabrieken (motorolie) te Beverwijk., 1934; 301; 1 omslag
    - C.255 - Eerste Nederlandsche Hechtdraadfabriek "Endra" te Nijmegen., 1934-1941; 302; 1 omslag
    - C.257 - N.V. Maatschappij voor Textielindustrie voorheen C. Roessingh & Zoon te Veenendaal., 1933-1934; 303; 1 omslag
    - C.259 - N.V. Lissensche Kistenfabriek te Lisse., 1935-1936; 304; 1 omslag
    - C.260 - Fa. D. de Lange Dz. (oliegoederen fabriek) te Vlaardingen., 1935; 305; 1 omslag
    - C.263 - Gebroeders Stork & Co's Apparatenfabriek N.V. te Amsterdam., 1935; 306; 1 omslag
    - C.265 - N.V. H. Kersken's Zeilmakerij en Scheepstuigerij te Amsterdam., 1935; 307; 1 omslag
    - C.270 - N.V. Davo Haardenfabriek te Deventer., 1935-1936; 308; 1 omslag
    - C.272 - N.V. Frank Rademaker's Cacao- & Chocoladefabriek (Frararo) te Rotterdam., 1935-1939; 309; 1 omslag
    - C.273 - Fa. P. van Tiel (fabriek van klinknagels, moerbouten, enz.) te Beek en Donk., 1935-1936; 310; 1 pak
    - C.274 - N.V. Nederlandsche Autobandenfabriek Bata te Best., 1936-1938; 311; 1 omslag
    - C.278 - Nederlandsche Castor-oliefabriek N.V. "Necof" te Geertruidenberg., 1936; 312; 1 omslag
    - C.281 - Culemborgsche Verlichtings-Industrie te Culemborg., 1936-1937; 313; 1 omslag
    - C.282 - "Fanem" (fabriek van rollend materieel en machinerieën) te Hoogkerk., 1936; 314; 1 omslag
    - C.283 - N.V. Wolindustrie voorheen Jules Regout & Co. te Maastricht., 1936; 315; 1 omslag
    - C.284 - Machinefabriek voorheen H.J. Koopman te Dordrecht., 1936-1938; 316; 1 omslag
    - C.285 - Fa. P.G. Schulting (rietmeubelfabriek) te Noordwolde., 1937; 317; 1 omslag
    - C.286 - Diverse scheepswerven., 1937-1940; 318; 1 omslag
    - C.287 - De Algemene Bond van Loonconfectionaires., 1937; 319; 1 omslag
    - C.288 - N.V. Sigarenfabriek "Jasneva" te Valkenswaard., 1937-1938; 320; 1 omslag
    - C.289 - H. Hentren, expediteur te Rotterdam., 1938; 321; 1 omslag
    - C.290 - N.V. Nederlandsche Waalsteenhandelsvereeniging voorheen A. Terwindt Wzn. te Driel., 1938; 322; 1 omslag
    - C.291 - C.V. L.J. de Vries & Co. (dakpannenfabriek) te Makkum., 1938-1940; 323; 1 omslag
    - C.293 - N.V. Handelsmaatschappij H.J. Wetzels te Bleyerheide-Kerkrade., 1938; 324; 1 omslag
    - C.294 - N.V. Plaatmetaalindustrie van Mouwerik & Bal te Zeist., 1938; 325; 1 omslag
    - C.295 - N.V. Meelfabriek "Fortuna" te Harlingen., 1938; 326; 1 omslag
    - C.296 - Confectiebedrijf te Haarlem., 1939; 327; 1 omslag
    - C.297 - Kammenfabriek te Den Haag., 1940; 328; 1 omslag
    - C.300 - N.V. Machinefabriek en Constructiewerkplaats Croes te Woerden., 1940; 329; 1 omslag
    - C.301 - Chemische fabriek "Rhenus" te Rhenen., 1942; 330; 1 omslag
    - C.302 - Vakgroep Opticiëns te Amsterdam., 1942; 331; 1 omslag
    - Rapporten van de Rijkscommissie Werkverruiming, uitgebracht aan de voorzitter van de ministerraad inzake reorganisatie van het Visserijbedrijf te IJmuiden., 1934; 332; 1 omslag
  - D "Dossiers" D: waterstaatswerken, 1.2
    Hier zowel de droge als de natte waterstaat.
    - D.00 - Werkverruiming middels de uitvoering van waterstaatswerken., 1923-1931; 333; 1 omslag
    - D.01 - Verbetering van de haven van Vlissingen., 1924; 334; 1 omslag
    - D.03 - Afsluiting en droogmaking van de Zuiderzee., 1923-1927; 335; 1 pak
    - D.04 - Aanleg Julianakanaal in Zuid-Limburg., 1924-1926; 336; 1 omslag
    - D.06 - Kanalenplan in West-Friesland., 1923-1924; 337; 1 omslag
    - D.07 - Aanleg van een gedeelte van de rijksweg Amsterdam-Baarn nabij Naarden., 1922-1927; 338; 1 omslag
    - D.09 - Bouw van een brug over de IJssel bij het Katerveer bij Zwolle., 1924-1925; 339; 1 omslag
    - D.10 - Verbetering van het wegennet en instelling van het Rijkswegenfonds., 1925; 340; 1 omslag
    - D.11 - Bouw van de Koninginnebrug over de Willemshaven te Rotterdam., 1923; 341; 1 omslag
    - D.12 - Aanleg van het Twenthe-Rijnkanaal., 1922-1930; 342; 1 omslag
    - D.14 - Kanalisatie van de Maas in Limburg en aanleg van het MaasWaakanaal., 1923-1924; 343; 1 omslag
    - D.16 - Verbetering van de scheepvaartkanalen in het Westerkwartier van Groningen en de aansluitende delen van Friesland en Drenthe zoals aangegeven door het Kanalencomité De Drie Provinciën., 1923; 344; 1 omslag
    - D.19 - Verbetering van de Rijksweg Haarlem-Amsterdam., 1923; 345; 1 omslag
    - D.20 - Aanleg van een scheepvaartkanaal van Eindhoven naar het Wilhelminakanaal., 1923-1925; 346; 1 omslag
    - D.21 - Aanleg van een stoomtramweg van Zutphen over Gorsel naar Deventer., 1923-1925; 347; 1 omslag
    - D.22 - Plan van de Spoorweg-Maatschappij Zuidwesthoek voor de aanleg van een spoorweg door Gaasterland., 1923-1924; 348; 1 omslag
    - D.23 - Indijking van de Thomas van Seeraltpolder onder Kloosterburen., 1923; 349; 1 omslag
    - D.25 - Verharding van een weg door de gemeenten Winterswijk, Eibergen, Groenlo en Lichtenvoorde., 1923-1924; 350; 1 omslag
    - D.26 - Verbetering van de weg door de Caterspolder onder de Gemeente Woensdrecht., 1923-1924; 351; 1 omslag
    - D.27 - Aanleg van een voetpad langs de rijksweg in de gemeente Sassenheim., 1923; 352; 1 omslag
    - D.28 - Plan voor de verbetering van de afwatering van de provincie Overijssel ten zuiden van de Vecht., 1923-1924; 353; 1 omslag
    - D.29 - Aanleg van de spoorweg Schaesberg-Kerkrade-Spekholzerheide., 1923; 354; 1 omslag
    - D.30 - Verbetering van de Gelderse IJssel., 1923-1924; 355; 1 omslag
    - D.31 - Subsidieverlening voor wegenaanleg door de Provincie Drenthe., 1925; 356; 1 stuk
    - D.32 - Bouw van een schutsluis te IJmuiden., 1925; 357; 1 omslag
    - D.36 - Verbetering van de wegverbinding Lobith-Zevenaar., 1924; 358; 1 omslag
    - D.37 - Verbetering van de waterafvoer van de Dinkel., 1926; 359; 1 omslag
    - D.42 - Aanleg van de straatweg Veghel-Graafsche baan., 1923; 360; 1 omslag
    - D.43 - Plan voor de aanleg van de weg Amsterdam-Nijkerk., 1926-1927; 361; 1 omslag
    - D.44 - Bemiddeling ten behoeve van verschillende bedrijven ter verkrijging van opdrachten van Rijkswaterstaat., 1932; 362; 1 omslag
  - E "Dossiers" E: bevordering gebruik produkten van de Nederlandse nijverheid, 1.2
  - Algemeen, 1.2 E.0
    - E.0.0 - Bouwmaterialen., 1927; 363; 1 omslag
    - E.0.0 - Drukken van een boek in Duitsland door de Nederlandsche Kamer van Koophandel voor Duitsland., 1927; 364; 1 omslag
    - E.0.0 - Brief aan de minister van Binnenlandse Zaken inzake het verlenen van voldoende steun aan het werk van de commissie door gemeenten., 1927; 365; 1 stuk
    - E.0.0 - Circulaire aan de werkgeversverenigingen inzake het tijdig melden wanneer orders van particuliere zijde naar het buitenland dreigen te gaan, met reactie hierop., 1927; 366; 1 omslag
    - E.0.0 - Brieven aan de voorzitter van de Raad van Ministers om te bevorderen dat de door hem uitgevaardigde circulaires niet in de vergetelheid geraken en om nieuwe circulaires uit te vaardigen., 1929-1930; 367; 1 omslag
    - E.0.0 - Bevordering Nederlands fabrikaat bij publieke aanbestedingen., 1930; 368; 1 omslag
    - E.0.0 - N.V. Nederlandsche Vlas Spinnerij te Tilburg., 1932; 369; 1 omslag
    - E.0.0 - Advisering aan de minister van Economische Zaken inzake beantwoording van het adres van ir. M. Vlasblom betreffende de oprichting van een fabriek voor de verwerking van afval-produkten van aardappelmeelfabrieken tot butylalcohol en aceton., 1933; 370; 1 omslag
    - E.0.0 - Plan van C.W.H. Schröder tot oprichting van een speciale afvoerbuizenfabriek., 1933; 371; 1 omslag
    - E.0.002 - Handelspolitiek., 1923-1934; 372; 1 omslag
    - E.0.003 - Totstandkoming van circulaires van verschillende ministeries met betrekking tot plaatsing van orders bij de Nederlandse industrie ter bevordering van de werkgelegenheid hier te lande., 1932-1938; 373; 1 omslag
    - E.0.004 - Samenwerking met de Vereeniging Nederlandsch Fabrikaat., 1925; 374; 1 omslag
    - E.0.004 - Brief aan het bestuur van de Vereniging van Nederlandse Gemeenten met het verzoek om de leden op te roepen te bevorderen dat orders bij het Nederlandse bedrijfsleven worden geplaatst., 1936; 375; 1 stuk
    - E.0.005 - Gevallen waarin orders voor werken ten behoeve van openbare lichamen in het buitenland zijn geplaatst, terwijl deze evengoed door de Nederlandse nijverheid zouden kunnen worden uitgevoerd., 1923; 376; 1 omslag
    - E.0.005 - Voorstel van de Nederlandsche Maatschappij voor Nijverheid en Handel tot instelling van een bureau tot steun aan de Nederlandse nijverheid, bekostigd door de industrie., 1924; 377; 1 omslag
    - E.0.005 - Bevordering van de bouw van rivierschepen voor buitenlandse rekening., 1933; 378; 1 omslag
    - E.0.006 - Rijkscommissie van Advies voor Exportcredietgaranties., 1931-1943; 379-386; 6 pakken en 2 omslagen
      - Advisering, 1936-1939, 379
      - Advisering, 1937-1943, 380
      - Advisering, 1938-1941, 381
      - Nr. 001-183, 1931-1933 (sep.), 382
      - Nr. 184-349, 1933 (okt.)-1936 (mei), 383
      - Subsidiëring industrie, 1932-1936, 384; omslag
      - Vergaderingen, 1936-1939, 385
      - Verslagen, 1932-1935, 386; omslag
    - E.0.007 - Kolen., 1925-1932; 387; 1 omslag